臺灣新北地方法院刑事判決
111年度簡上字第86號
上  訴  人  
即  被  告  林國忠
上列上訴人即被告因竊盜案件，不服本院簡易庭中華民國110 年
11月29日110 年度簡字第3732號第一審刑事判決（聲請簡易判決
處刑案號：臺灣新北地方檢察署110年度偵字第22956號），提起
上訴，本院管轄之第二審合議庭判決如下：
    主      文
上訴駁回。
    事    實
一、林國忠於民國110年3月28日21時37分許，至新北市○○區○○路
    0段000巷00號1樓店家，趁店內無人，即基於意圖為自己不
    法所有之犯意，徒手竊取店內供奉神像所掛之金牌1面(價值
    約新臺幣（下同)3,000元)，得手後離開現場。嗣許春明發
    覺遭竊後報警，經警循線查悉上情。
二、案經許春明訴由新北市政府警察局海山分局報告臺灣新北地
    方檢察署檢察官偵查聲請簡易判決處刑。
        理    由
一、按被告以外之人於審判外之言詞或書面陳述，除法律有規定
    者外，不得作為證據；被告以外之人於審判外之陳述，雖不
    符刑事訴訟法第159 條之1 至第159 條之4 之規定，而經當
    事人於審判程序同意作為證據，法院審酌該言詞陳述或書面
    陳述作成時之情況，認為適當者，亦得為證據；當事人、代
    理人或辯護人於法院調查證據時，知有第159 條第1 項不得
    為證據之情形，而未於言詞辯論終結前聲明異議者，視為有
    前項之同意，刑事訴訟法第159 條第1 項、第159 條之5 分
    別定有明文。本案以下所引之證據，檢察官、被告同意做為
    證據（見本院卷第95頁），且檢察官、被告迄言詞辯論終結
    前未就上開證據之證據能力聲明異議（見本院卷第110至114
    頁），本院審酌上開證據並非公務員違法取得，亦無證據力
    明顯過低之情形，復經本院於審判期日就上開證據進行調查
    、辯論，依法自有證據能力。　　　　
二、上揭犯罪事實，業據被告於警詢及檢察官偵查及本院審理時
    均坦承不諱，核與證人許春明於警詢證述情節相符，復有監
    視錄影翻拍照片在卷可稽，足徵被告之任意性自白與事實相
    符，堪予採信。本件事證明確，被告犯行洵堪認定，應依法
    論科。
三、核被告所為，係犯刑法第320 條第1 項竊盜罪。被告因竊盜
    案件，經⑴臺灣桃園地方法院以105 年度審易字第2763號判
    決判處有期徒刑6 月確定。⑵臺灣臺北地方法院以105年度簡
    字第2398號判決判處有期徒刑6 月，經該院以106年度簡上
    字第8號判決駁回上訴確定。⑶臺灣臺北地方法院以106年度
    簡字第1004號判決判處有期徒刑5月確定。⑷本院以106度審
    簡字第851號判決判處有期徒刑5月確定。⑸因施用毒品案件
    ，經本院以106年度審訴字第251號判決判處有期徒刑4月、8
    月確定。前開⑴至⑸經裁定應執行有期徒刑2年5月確定，於10
    9年6月27日執行完畢等情，有臺灣高等法院被告前案紀錄表
    附卷可稽，其於徒刑執行完畢後，5 年以內再故意犯本件有
    期徒刑以上之罪，為累犯。參酌司法院大法官釋字
    第775號解釋意旨，審酌被告上開6件前案中，有4件為竊盜
    案件，與本案罪質相同，顯被告對刑罰之反應力薄弱，為助
    其教化並兼顧社會防衛，認為就其本案所犯之罪，尚無因加
    重其最低本刑而生刑罰逾其罪責之情，爰依刑法第47條第1
    項之規定，加重其刑。
四、原審以被告犯罪事證明確，並說明前開構成累犯加重之依據
    ，適用刑法第320 條第1項、第47條第1 項、第41條第1 項
    前段、刑法施行法第1 條之1 第1 項、第2 項前段之規定，
    並以行為人之責任為基礎，審酌被告不思以己力賺取所需，
    任意竊取他人財物，顯然欠缺尊重他人財產權之觀念，實有
    不該，應予非難；兼衡其犯罪之動機、目的、手段、竊取財
    物之價值，及構成累犯之前案（構成累犯部分，不予重複作
    為量刑之評價事由）外，有多次竊盜前科之素行、自陳國中
    肄業之智識程度、家庭經濟狀況為小康、職業為工、犯後坦
    承犯行等一切情狀，量處被告有期徒刑4 月，併諭知易科罰
    金之標準，並說明沒收之依據。經核其認事用法，俱無違誤
    ，量刑亦屬妥適。上訴人即被告提起上訴稱其竊盜所得僅2,
    600元，犯罪後坦白犯行，深深反省，希望從輕量刑，也希
    望與被害人和解，賠償損失云云。惟法官在有罪判決時如何
    量處罪刑，甚或是否宣告緩刑，係實體法賦予審理法官就個
    案裁量之刑罰權事項，準此，法官行使此項裁量權，自得依
    據個案情節，參酌刑法第57條各款例示之犯罪情狀，於法定
    刑度內量處被告罪刑；除有逾越該罪法定刑或法定要件，或
    未能符合法規範體系及目的，或未遵守一般經驗及論理法則
    ，或顯然逾越裁量，或濫用裁量等違法情事以外，自不得任
    意指摘其量刑違法，從而，法官量刑，如非有上揭明顯違法
    之情事，自不能擅加指摘其違法或不當。原審業於判決內載
    明審酌被告不以己力獲取所需，任意竊取他人財物，應予非
    難，及本件犯行之動機、目的、手段、竊取財物之價值，及
    其前科素行、智識程度、生活家庭狀況、犯罪後坦承犯行之
    態度等情，顯已考量法定量刑因素，經綜合判斷後判處被告
    之刑度並無疏漏或違法不當。至被告雖稱欲與被害人和解云
    云，然迄今未有和解或賠償之情，故原審前開量刑事由、情
    狀並無變更，應予維持。
五、再最高法院刑事大法庭之裁定，除因依法院組織法第51條之
    10規定，對提案庭提交之案件有拘束力外，基於預測可能性
    及法安定性之精神，並無溯及既往之效力。故最高法院110
    年度台上大字第5660號裁定雖宣示被告構成累犯之事實及應
    加重其刑之事項，均應由檢察官主張並具體指出證明之方法
    後，經法院踐行調查、辯論程序，方得作為論以累犯及是否
    加重其刑之裁判基礎。然原審判決係在前開裁定宣示前所為
    裁判，縱斯時檢察官未就被告構成累犯應加重其刑一節有所
    主張，然此部分尚無從為上訴之理由，且原審業已說明基於
    被告前科形成累犯處斷刑，其評價即足，本院自不能據以撤
    銷原判決，併予敘明。
六、綜上，被告提起上訴，指摘原審量刑，請求從輕量刑云云，
    為無理由，應予駁回。
據上論斷，依刑事訴訟法第455 條之1 第1 項、第3 項、第368
條，判決如主文。
案經檢察官范孟珊偵查後聲請簡易判決處刑，檢察官朱曉群到庭
執行職務。
中　　華　　民　　國　　111 　年　　5 　　月　　31　　日
                  刑事第九庭  審判長法  官  何燕蓉
                                      
　　　　　　　　　　　　　　　　　　法  官  林米慧
                                      
　　　　　　　　　　　　　　　　　　法  官  林翊臻
上列正本證明與原本無異。
不得上訴。
                                    書記官　林進煌
中　　華　　民　　國　　111 　年　　6 　　月　　6 　　日